Inventaris van het archief inzake het taakgedeelte Industrialisatie van het archief van het Directoraat-Generaal voor de Industrialisatie en Energievoorziening van het Ministerie van Economische Zaken, (1944-) 1958 - 1965 (-1970)
Nationaal Archief, Den Haag
- STUKKEN BETREFFENDE BIJZONDERE ONDERWERPEN, B
  - TAAKUITVOERING, B.2
    - ONDERWIJS, -1.85
      - Stukken betreffende subsidieverlening aan het Nederlands Instituut voor Nijverheid en Techniek (NINT)., 1949 - 1964; 357-358; 2 pakken
        - Oprichting Museum van de Arbeid,1949 - 1961, 357
        - 1955 - 1964, 358
      - Stukken betreffende bestudering van rapporten inzake de spreiding van het hoger onderwijs., 1959 - 1960; 359; 1 omslag
      - Stukken betreffende bestudering van een in opdracht van de Bond van Verenigingen van Leraren MNO samengesteld rapport over het Hoger Specialistisch Onderwijs., 1960; 360; 1 omslag
      - Stukken betreffende instemming met de antwoorden van de staatssecretaris van Onderwijs, Kunsten en Wetenschappen op vragen van de Vaste Commissie voor O, K en W uit de Tweede Kamer, over een nota betreffende de spreiding van hogere technische scholen (HTS-plan)., 1960; 361; 1 omslag
      - Stukken betreffende bevordering van de instelling van een algemeen erkend examen voor arbeidstechnische functies., 1960 - 1961; 362; 1 omslag
    - LANDSVERDEDIGING, -1.86
      - Algemeen, -1.861
        - Stukken betreffende onderzoek naar mogelijkheden van verwerving van nieuwe militaire oefenterreinen voor gemechaniseerde eenheden., 1961 - 1964; 363; 1 omslag
      - Vervaardiging van militaire producten, -1.864.2
        - Stukken betreffende bevordering van de productie van militair materieel in Nederland., 1950 - 1954; 364-374; 3 pakken en 8 omslagen
          - Vestiging dochteronderneming van wapenfabriek Hispano Suiza te Zwitserland,1950, 364; pak
          - Productie mijnenvegers en patrouillevaartuigen,1950 - 1952, 365
          - Algemeen,1950 - 1953, 366
          - Plaatsing bij Van Doorne's Automobielfabriek (DAF) van voertuigorders,1950 - 1953, 367
          - Mogelijkheden eventuele vestiging dochteronderneming batterijfabrieken Vidor uit Engeland en Sure-A-Lite uit Nederland,1950 - 1953, 368; pak
          - Aanpassing en uitbreiding Nederlandse industrieën voor militaire productie,1950 - 1953, 369; pak
          - Vestiging Organische Chemische Industrie Ossendrecht (OCIO), voor fabricage trotyl,1950 - 1954, 370
          - Mogelijkheden fabricage benzinemotoren,1951, 371
          - Mogelijkheden fabricage kleine vuurwapens en onderdelen daarvan, in samenwerking met Fabrique Nationale d'Armes de Guerre SA te België,1951, 372
          - Mogelijkheden fabricage landmijnen,1951 - 1952, 373
          - Plaatsing in NAVO-verband van vliegtuigorders, met name bij Fokker,1951 - 1953, 374
        - Stukken betreffende afwijzing van een verzoek van de NV Handelsmaatschappij Icopa om financiering van de ontwikkelingskosten van een gecombineerd hefschroef-vleugelvliegtuig, mede voor militair gebruik., 1951; 375; 1 omslag
        - Stukken betreffende het benutten van de productiecapaciteit van en het bevorderen van de ordervoorziening voor de wapenfabriek Hispano Suiza., 1951 - 1952; 376; 1 omslag
        - Stukken betreffende bevordering van de ontwikkeling van een bloedplasmadrooginstallatie, alsmede van de uitbreiding van het Rijksinstituut voor Volksgezondheid ten behoeve van de productie van sera en vaccins, vanwege het belang voor de NAVO., 1951 - 1952; 377; 1 omslag
      - Handel in militaire producten, -1.864.5
        - Stukken betreffende beoordeling van de mogelijkheid tot doorlevering van bij wapenfabriek Hispano Suiza te Zwitserland gekochte munitie aan de Verenigde Staten van Amerika., 1951; 378; 1 omslag
    - BUITENLANDSE AANGELEGENHEDEN EN INTERNATIONALE VERHOUDINGEN, -1.88
      - BENELUX Belgische, Nederlandse en Luxemburgse Economische Unie, -1.883.17
        - Agenda's en notulen van vergaderingen van de Benelux-werkgroep Handelsbelemmeringen van de Commissie voor Industrie en Handel van de Nederlandsch-Belgisch-Luxemburgsche Douane Unie, alsmede beschouwingen en verslagen van de Nederlandse delegatie over voornoemde vergaderingen, met bijlagen., 1955 - 1963; 379; 1 pak
        - Stukken betreffende het maken van opmerkingen naar aanleiding van notulen van vergaderingen en werkzaamheden van de Beneluxcommissie voor de Aanbestedingen, aangaande ontwerp van het Benelux-Unieverdrag en van ontwerp-overeenkomsten ter uitvoering van artikelen van het verdrag., 1956 - 1959; 380; 1 omslag
        - Stukken betreffende het maken van opmerkingen bij agendapunten voor vergaderingen van de Raad van Presidenten van de Benelux., 1959 - 1960; 381; 1 omslag
        - Stukken betreffende het voeren van overleg met de Belgische minister van Openbare Werken en Wederopbouw over moeilijkheden bij de toepassing van het Benelux-aanbestedingsprotocol, alsmede instemming met de instelling van een Belgische inlichtingencommissie, ten bate van Rijkswaterstaat, omtrent de capaciteiten van Belgische aannemers., 1960 - 1961; 382; 1 omslag
        - Stukken betreffende werkzaamheden van drs. F.W. Dirker en drs. F.J.J.H.M. van Os als leden van de Nederlandse delegatie in de Benelux Economische Unie-werkgroep Regionaal Beleid., 1961 - 1965; 383; 1 pak
        - Stukken betreffende bemoeienis met de werkzaamheden van diverse Benelux-commissies aangaande de industriële ontwikkeling van de streek Gent-Terneuzen., 1962 - 1964; 384; 1 omslag
      - EEG/BENELUX, -1.883.17 EB
        - Nota's over overheidsaanbestedingen in de Benelux en in de EEG., 1950 - 1965; 385-386; 1 pak en 1 omslag
          - 1950 - 1963, 385; pak
          - 1964 - 1965, 386
      - Europese Economische Gemeenschap, -1.883.17 EEG
        - Stukken betreffende bemoeienis met de toepassing van het non-discriminatiebeginsel door EEG-landen bij het plaatsen van opdrachten voor uitvoering van werken, levering van goederen en dienstverleningen, alsmede het verlenen van medewerking bij het verzamelen van gegevens over opdrachten van Nederlandse overheidsinstellingen., 1959 - 1964; 387; 1 omslag
        - Stukken betreffende bemoeienis met de werkzaamheden van EEG-werkgroepen inzake de totstandkoming en uitwerking van EEG-richtlijnen voor overheidsaanbestedingen en -goederenaankopen., 1959 - 1965; 388-392; 5 pakken
          - Directoraat-Generaal voor de Interne Markt, Werkgroep Vestiging en Diensten,1959 - 1964, 388
          - Algemeen,1959 - 1965, 389
          - Directoraat-Generaal voor de Concurrentie, Werkgroep Aanpassing der Wetgevingen,1960 - 1962, 390
          - Idem,1963, 391
          - Idem,1964 - 1965, 392
        - Stukken betreffende werkzaamheden van drs. F.J.J.H.M. van Os inzake regionaal industrialisatiebeleid in de EEG-landen., 1959 - 1965; 393; 1 pak
        - Stukken betreffende bespreking van EEG-richtlijnen inzake overheidsaanbestedingen met de Raad van Bestuur Bouwbedrijf., 1959 - 1966; 394; 1 omslag
        - Stukken betreffende wijziging van de regelgeving aangaande EEG-overheidsaanbestedingen., 1960 - 1962; 395; 1 omslag
        - Brieven van dr. W.A. van de Garde aan het Directoraat-Generaal voor de Concurrentie van de EEG-commissie te Brussel over aanbesteding van werken en aankoop van goederen door de overheid, met bijlagen, doorslagen., 1961 - 1964; 396; 1 omslag
        - Stukken betreffende het vragen van medewerking van het CBS bij het samenstellen van periodieke overzichten van gegunde werken door overheidsinstellingen, mede ten behoeve van de EEG-raad., 1962; 397; 1 omslag
        - Brieven van dr. W.A. van de Garde aan de EEG-Commissie van het Directoraat-Generaal van de Interne Markt, Directie A en C, over aanbesteding van werken en aankoop van goederen door overheidsdiensten, doorslagen., 1962 - 1964; 398; 1 omslag
        - Stukken betreffende werkzaamheden van drs. B.E. Moses als lid van de EEG-Commissie Groep no. 3 te Brussel, ter beoordeling van de doeltreffendheid van de toegestane voordelen ter bevordering van de regionale ontwikkeling., 1962 - 1965; 399; 1 omslag
      - Europese Gemeenschap voor Kolen en Staal, -1.883.17 EGKS
        - Vergaderstukken van drs. F.J.J.H.M. van Os en drs. F.W. Dirker als lid en plaatsvervangend lid van het Comité van Deskundigen voor Industriële Omschakeling van de EGKS te Luxemburg., 1961 - 1965; 400; 1 pak
        - Stukken betreffende werkzaamheden van drs. F.J.J.H.M. van Os als voorzitter van de Werkgroep Reconversie van de EGKS te Luxemburg, ter vervaardiging van een sociaal-economische structuuranalyse van de mijn- en staalgebieden van de EGKS., 1962 - 1964; 401; 1 omslag
      - Organisatie voor Economische Samenwerking en Ontwikkeling, -1.883.232.3 OESO
        - Nota's inzake de Nederlandse vertegenwoordiging in, en de organisatie en taakuitvoering van de Committee for Scientific Research van de OESO., 1961 - 1962; 402; 1 omslag
        - Notulen van vergaderingen van de Commissie voor Wetenschappelijk Onderzoek van de OESO, alsmede rapporten aan en nota's over de commissie., 1963 - 1964; 403; 1 pak
        - Stukken betreffende aanwijzing van de Hoofdafdeling Technische Ontwikkeling als centraal punt voor de stimulering van kennisoverdracht van de in OESO-verband verworven wetenschappelijke resultaten., 1963 - 1964; 404; 1 omslag
      - Technische hulp, -1.883.232.5
        - Stukken betreffende inschakeling van het CIVI bij werkzaamheden in het kader van internationale technische hulp aan ontwikkelingslanden., 1961 - 1962; 405; 1 omslag
          Zie ook inv.nr. 208.
      - Vreemdelingen, -1.886.5
        - Stukken betreffende overleg inzake het vaststellen en uitvoeren van richtlijnen voor de vestiging en tewerkstelling van vreemdelingen, met name ten aanzien van Duitse experts op technisch gebied., 1948 - 1959; 406; 1 omslag
    - OVERHEIDSLICHAMEN; OVERHEIDSINSTELLINGEN, -1.9
      - Rijksoverheid, -1.9(1-4)
      - TNO Nederlandse Centrale Organisatie voor Toegepast-Natuurwetenschappelijk Onderzoek, -1.9(1-4).07.556
        - Stukken betreffende goedkeuring van wijzigingen van statuten en reglementen van instituten van TNO., 1940 - 1964; 407; 1 omslag
        - Stukken betreffende goedkeuring van begrotingen van, het verlenen van subsidies aan, alsmede het beoordelen van werkplannen en het maken opmerkingen bij notulen van vergaderingen van TNO en daaronder ressorterende organisaties en afdelingen., 1944 - 1965; 408-413; 3 pakken en 3 omslagen
          - Centrale Organisatie, 408; pak
          - Keramisch Instituut, 409
          - Landbouworganisatie, 410
          - Nijverheidsorganisatie, 411; pak
          - Subsidie aan TNO, 412; pak
          - Technische Afdeling, 413
        - Stukken betreffende verlening van een krediet aan TNO ten behoeve van onderzoek., 1953 - 1960; 414; 1 omslag
        - Stukken betreffende instemming met deblokkering van gelden ten behoeve van TNO, voor verschillende doeleinden., 1954 - 1964; 415; 1 omslag
        - Stukken betreffende het geven van advies aan de gedelegeerde van de minister van Financiën bij TNO inzake uitbreiding en bouwprogramma van TNO., 1959; 416; 1 omslag
        - Stukken betreffende beoordeling van een plan tot samenwerking van TNO met de Rijksnijverheidsdienst, alsmede met instellingen van wetenschappelijk onderwijs., 1959 - 1963; 417; 1 omslag
        - Brief aan de directeur van het Metaalinstituut TNO, houdende ondersteuning van voorstellen tot instelling van een voorlichtingsafdeling voor de non-ferro metaaltechniek, met bijlage., 1961; 418; 1 omslag
        - Stukken betreffende vaststelling van de financiering van een onderzoek in TNO-verband, gericht op de ontwikkeling van een brandstofcel op basis van methaan., 1964 - 1965; 419; 1 omslag
      - Deelstaten, -1.9(1-43)
      - Nederlandse Antillen/Suriname, -1.9(1-43x7)
        - Stukken betreffende bemoeienis met de voorbereiding, financiering en realisatie van ontwikkelingsplannen voor Suriname, met name het Brokopondoplan tot de bouw van een waterkrachtcentrale in de Surinamerivier., 1948 - 1959; 420-425; 5 pakken en 1 omslag
          - Documentatie,1948 - 1951, 420
          - Idem,1951 - 1954, 421
          - Idem,1954 - 1955, 422
          - Coördinatie College Nederland-Suriname en Nederlandse Antillen,1949 - 1960, 423; omslag
          - Algemeen,1950 - 1952, 424
          - Idem,1953 - 1959, 425
        - Stukken betreffende onderzoek naar mogelijkheden van industriële ontwikkeling van Suriname, alsmede voorbereiding van en verslaggeving over een studiereis in dat kader naar Suriname door ir. W.L. van Lakerveld., 1948 - 1962; 426; 1 pak
        - Stukken betreffende het adviseren inzake plannen tot verbetering van de infrastructuur van het eilandengebied Aruba., 1960; 427; 1 omslag
        - Stukken betreffende het adviseren van het kabinet van de vice-minister-president inzake het Saramaccaproject in Suriname en de financiering van ontwikkelingsplannen voor Aruba., 1961; 428; 1 pak
- COMMISSIE-ARCHIEVEN, C
  - Nederlandse Delegatie(s) in de Benelux- (later Bijzondere) Commissie voor de Aanbestedingen, alsmede subcommissies en werkgroepen, C.1
    - Stukken betreffende bemoeienis met de totstandkoming, uitvoering en evaluatie van het Benelux-Aanbestedingsprotocol, alsmede met de publicatie van artikelen daaruit ten behoeve van voorlichting aan het bedrijfsleven., 1952 - 1964; 429-430; 2 pakken
      - 1952 - 1957, 429
      - 1958 - 1964, 430
    - Staten, bestemd voor de Nederlandse delegatie, van opdrachten van overheidsinstellingen tot uitvoering van werken en levering van goederen, alsmede staten, opgemaakt door de Nederlandse delegatie., 1952 - 1965; 431-433; 3 pakken
      - 1952 - 1959, 431
      - 1960 - 1962, 432
      - 1963 - 1965, 433
    - Stukken betreffende voorbeschouwing en verslaggeving van plenaire vergaderingen van de Benelux-Commissie voor de Aanbestedingen., 1954 - 1965; 434; 1 pak
    - Stukken betreffende samenstelling van overzichten van de belangrijkste overheidslichamen in de Benelux die werken aanbesteden en goederen aankopen., 1956 - 1963; 435; 1 omslag
    - Stukken betreffende werkzaamheden van de commissie, subcommissies en werkgroep., 1956 - 1964; 436-437; 1 pak
      - Commissie, alsmede Subcommissie Werken en Subcommissie Aankoop Goederen,1956 - 1964, 436; 1 pak
      - Werkgroep EEG,1958 - 1964, 437
    - Stukken betreffende bemoeienis met het afschaffen van de heffingen van de Belgische overdrachtstaks en de Nederlandse omzetbelasting bij tijdelijke overschrijding van de Benelux-grens van aannemersmaterieel voor particuliere werken., 1956 - 1965; 438; 1 omslag
    - Stukken betreffende bemoeienis met de totstandkoming van jaarverslagen en jaarlijkse actieprogramma's., 1956 - 1965; 439; 1 omslag
    - Stukken betreffende behandeling van klachten door de secretaris en de voorzitter van de commissie en van de subcommisies, van bedrijven over de aanbesteding van werken en aankoop van goederen door Benelux-overheidsdiensten., 1957 - 1962; 440; 1 omslag
    - Stukken betreffende bemoeienis met de totstandkoming van de tekst voor de EEG-Diensten- en Vestigingsprogramma's inzake overheidsaanbestedingen., 1959 - 1962; 441; 1 pak
    - Stukken betreffende bemoeienis met de totstandkoming van een beschikking van het Comité van ministers van de Benelux-Economische Unie, ter bepaling van de samenstelling van de commissies en de bijzondere commissies van de Unie, alsmede met het reglement van orde voor commissies., 1960 - 1961; 442; 1 omslag
    - Periodieke overzichten, ontvangen van ministeries en overheidsinstellingen, betreffende gegevens omtrent overheidsaanbestedingen, gunning van werken en aankoop van goederen, alsmede daarbij gemaakte opmerkingen., 1961 - 1962; 443; 1 omslag
    - Stukken betreffende bemoeienis met de totstandkoming van circulaires ter voorlichting aan de lagere publiekrechtelijke lichamen in de Benelux over hun verplichtingen ingevolge het Benelux-Unieverdrag bij het aanbesteden van werken en het aankopen van goederen., 1962 - 1963; 444; 1 omslag
    - Stukken betreffende het verzamelen en uitwisselen van gegevens, ingevolge het Verdrag van de Benelux Economische Unie, aangaande door overheidsinstellingen geplaatste en niet openbaar aangekondigde opdrachten voor de uitvoering van werken en de levering van goederen., 1963 - 1964; 445; 1 omslag
  - Financiële Commissie der Staalstudie-Stichting, C.2
    - Stukken betreffende werkzaamheden van de Financiële Commissie der Staalstudie-Stichting., 1957 - 1959; 446; 1 omslag
  - Tweede Commissie Automatisering, C.3
    - Stukken betreffende werkzaamheden van de Tweede Commissie Automatisering., 1956 - 1961; 447; 1 pak
- DOCUMENTATIE, D
  - Archiefplan voor het Ministerie van Economische Zaken., zd.; 448; 1 deel
  - Literatuurrapport ten behoeve van de bewerking van het archief van het Directoraat-Generaal voor de Industrialisatie van het Ministerie van Economische Zaken., 1988; 449; 1 deel